臺灣臺中地方法院民事判決
111年度中小字第619號
原      告  中國信託商業銀行股份有限公司


法定代理人  利明献  
訴訟代理人  梁  熙  

被      告  張宛倩即張淑娟

上列當事人間請求給付簽帳卡消費款事件，本院於民國111 年 3
月16日言詞辯論終結，判決如下：
    主      文
被告應給付原告新臺幣9,310 元，及其中新臺幣9,010 元自民國
111 年2 月18日起按週年利率百分之15計算之利息。
原告其餘之訴駁回。
訴訟費用新臺幣1,000 元由被告負擔。
本判決原告勝訴部分得假執行。
    事實及理由
壹、程序方面
    按訴狀送達後，原告不得將原訴變更或追加他訴。但擴張或
    減縮應受判決事項之聲明者，不在此限，民事訴訟法第255 
     條第1 項第3 款定有明文。本件原告以支付命令狀請求被
    告應給付原告新臺幣（下同）26,942元，及其中9,010元自
    民國110 年11月19日起至清償日止，按週年利率百分之15計
    算之利息；嗣於111 年2 月10 日具狀變更訴之聲明為：被
    告應給付原告9,310 元，及其中9,010 元自99年12月9 日起
    至104 年8 月31日止，按週年利率百分之20計算之利息，與
    自104 年9 月1 日起至清償日止，按週年利率百分之15計算
    之利息，核屬減縮應受判決事項之聲明，核與首揭規定相符
    ，應予准許。
 貳、實體方面 
一、原告主張：被告前於93年11月24日向原告申請卡號00000000
    00000000號信用卡使用（下稱系爭信用卡），依約被告得持
    卡向特約商店簽帳消費或向指定辦理預借現金之機構預借現
    金，且被告應於當期繳款截止日前清償全部帳款，或選擇以
    循環信用方式繳款，於當期繳款截止日前繳付最低應繳金額
    以上款項，如逾期清償，除喪失期限利益外，並應依週年利
    率百分之20計付利息。詎被告持卡消費後未依約清償，尚積
    欠原告消費款9,010 元、其他費用300 元，共計9,310 元未
    給付，屢經催討仍未獲清償。為此，爰依信用卡契約之法律
    關係提起訴訟。並聲明：如減縮後之聲明。
二、被告則以：對於曾向原告申辦信用卡及積欠消費款之事實均
    不爭執，然原告提供之文件不清楚，無從得知被告積欠原告
    之本金、利息及違約金就為何及應如何計算，另亦希望可以
    分期償還等語。
三、得心證之理由 
　㈠原告主張被告向原告申請信用卡使用尚有欠款之事實，業據
    其提出帳務明細、信用卡申請書、約定條款、戶籍謄本、消
    費明細表為證（支付命令卷第11至15頁、本院卷第31至65頁
    ），並為被告所不爭執，是此部分事實，應堪以認定。惟原
    告主張被告有起訴事實所載款項為清償之事實，則為被告所
    否認，抗辯：原告就被告積欠之本金及利息為何，未提出資
    料說明，致無從確認積欠款項究為何等語，是本件爭點厥為
    ：被告積欠原告之款項為何？
　1.按當事人主張有利於己之事實者，就其事實有舉證之責任。
    民事訴訟法第277 條第1 項定有明文）。次按民事訴訟如係
    由原告主張權利者，應先由原告負舉證之責，若原告先不能
    舉證，以證實自己主張之事實為真實，則被告就其抗辯事實
    即令不能舉證，或其所舉證據尚有疵累，亦應駁回原告之請
    求（最高法院17年上字第917號判例參照）。查原告固提出
    申請書、消費帳務明細表及歷史帳單查詢等資料（本院卷第
    39至63頁），主張被告確有積欠起訴事實所載款項，惟查被
    告向原告申請共2張信用卡，其一卡號為0000000000000000
    號，另一為0000000000000000號，有支付命令聲請狀、聲明
    狀附卷可參，然原告所提帳務明細並未載稱係屬前開何信用
    卡之欠款，致本院無從核對，且所提交易明細未予區分乃前
    開2張卡共同交易明細，有繳款計算式、帳務明細表及客戶
    消費明細表附卷可查（本院卷第37至63頁），本院自無從勾
    稽原告主張之真實，認定消費及償還之金額各為何；此外，
    原告於本院審理時供稱：「（問：被告積欠之本金、利息、
    違約金為何？）現在沒有資料，另具狀陳報。」、「今日攜
    帶資料不足，無法說明」等語（本院卷第78頁），另就本案
    有無其他舉證亦供稱：「無」等語（本院卷第79頁），而迄
    至本院言詞辯論前，原告並未再提出其他事證以佐其說，致
    原告以前開交易明細，主張被告積欠如起訴聲明所示本金、
    利息、違約金、及利息即非有據，則被告抗辯：原告所為舉
    證無從說明被告積欠款項為何，即非無憑。
　2.然按，當事人已證明受有損害而不能證明其數額或證明顯有
    重大困難者，法院應審酌一切情況，依所得心證定其數額。
    民事訴訟法第222條第2項定有明文。查系爭信用卡消費金額
    為9,788元乙節，有前開客戶消費明細附卷可查，對照原告
    請求本金9,310元，尚未逾前開數額，則原告前開請求之金
    額，即尚屬可採；至於利息約定部分，既原告並未再舉證以
    佐其說，則以起訴狀繕本送達為催告之證明，較屬可採，從
    而，原告請求之利息即以起訴狀繕本送達翌日即111年2月18
    日起計，逾此部分，則非可取。 
四、綜上所述，原告依信用卡契約之法律關係，請求被告給付如
    起訴聲明所載款項，為有理由，應予准許。
五、本件原告勝訴部分係適用小額訴訟程序，所為被告敗訴之判
    決，依民事訴訟法第436條之20規定，應依職權宣告假執行
    。
六、本件事證已臻明確，兩造其餘攻擊防禦及所舉證據，經核均
    於判決結果不生影響，爰不一一論述，併此敘明。
七、依民事訴訟法第436 條之19第1 項、第79條規定，本件訴訟
    費用額確定為1,000元（即原告繳納之第一審裁判費1,000元
     ），由敗訴之被告負擔。
中　　華　　民　　國　　111 　年　　4 　　月　　13　　日
                  臺灣臺中地方法院臺中簡易庭
                              法　官　陳航代
以上為正本，係照原本作成。
如不服本判決，應於送達後20日內，以判決違背法令為理由，向
本院提出上訴狀並表明上訴理由（上訴理由應表明一、原判決所
違背之法令及其具體內容；二、依訴訟資料可認為原判決有違背
法令之具體事實），如於本判決宣示後送達前提起上訴者，應於
判決送達後20日內補提上訴理由書（須附繕本）。 
中　　華　　民　　國　　111 　年　　4 　　月　　21　　日
                              書記官  廖鳳美